# 求助陈版，集团下不同业务类型会计政策是否需要统一

提问人：siyangxiaocai 时间：2015-06-25 12:45:48
求助陈版，股权投资公司，下设不同业务的子公司：投资、咨询、软件、农村小贷、速贷、商业地产开发等，那么在合并附注时，各子公司的会计政策是否需要统一，如小贷公司和速贷公司、商业地产开发，小贷公司根据相关监管机构提取相应的风险准备、速贷公司暂无监管规定、商业地产开发和其他公司业务类型区别也较大，那么这些公司的坏账政策是否需要统一，还是附注中分开描述？此外，在合并报表时，小贷公司和速贷公司的报表是否需要调整成常规报表进行合并？谢谢！

回答人：chenyiwei
你说的风险准备计提问题属于财务和监管政策，不同行业适用不同的规定，不能强行统一；坏帐准备属于会计估计，同样也不能在合并报表层面强行统一，应分别业务板块或行业表述其适用的监管政策和会计估计。

提问人：siyangxiaocai 时间：2015-06-25 20:00:35
谢谢陈老师，想再问下陈老师，那么该集团的合并报表如何编制？@chenyiwei

回答人：chenyiwei
没有特殊之处，直接合并，或者参照国资委规定的金融行业报表格式转换规定将特殊行业报表格式转换统一后合并。